臺灣高等法院臺南分院民事裁定　　100年度抗字第60號
抗　告　人
即 聲 請人　光大食品有限公司
法定代理人　胡崧逵
抗　告　人
即 相 對人　臺南縣新化鎮農會
法定代理人　林勝仁
上列當事人停止執行事件，兩造對於中華民國100年3月7日臺灣
臺南地方法院所為裁定提起抗告，本院裁定如下：
    主  文
原裁定關於擔保金部分廢棄。
上開廢棄部分，抗告人供擔保金之金額為新臺幣二百五十四萬六
千二百六十七元。
抗告人光大食品有限公司之抗告駁回。
抗告程序費用由相對人負擔。
    理  由
一、抗告人光大食品有限公司聲請及抗告意旨略以：相對人臺南
    縣新化鎮農會之債權僅新臺幣（下同）200萬元，而原裁定
    命伊供擔保475,583元，有違常理及公平原則，且伊無資力
    提供高額擔保金，將喪失合法權益，於理不合，爰提起抗告
    請求為降低擔保金額之裁定等語。
二、抗告人臺南縣新化鎮農會抗告意旨略以：系爭執行標的為台
    南市○○區○○段太子廟小段1542地號之土地及坐落其上建
    號4號之建物與400號未保存登記建物，上開土地及建物第三
    次公開拍賣最低價額合計11,752,000元。原裁定所定之擔保
    金，僅以建號400號未保存登記建物之鑑定價格2,195,000元
    為計算基礎，惟建號400號未保存登記建物一旦停止執行，
    勢必影響台南市○○區○○段太子廟小段1542地號之土地及
    坐落其上建號4號之建物之執行，而造成抗告人無法受償，
    應以上開土地及建物之最低價額11,752,000元為計算標準，
    伊可能遭受之損害應為2,546,267元（11,752,000×5%×4又
    4/12=2,546,267），原裁定以建號400號未保存登記建物之
    價額為計算標準，顯非妥適，爰起抗告，求為提高擔保金額
    至2,546,267元之裁定等語。
三、按有回復原狀之聲請或提起再審或異議之訴，或對於和解為
    繼續審判之請求，或提起宣告調解無效之訴、撤銷調解之訴
    ，或對於許可強制執行之裁定提起抗告時，法院因必要情形
    或依聲請定相當並確實之擔保，得為停止強制執行之裁定，
    強制執行法第18條第2項定有明文。又法院依上開規定酌定
    擔保金額而准許停止強制執行之裁定者，該項擔保係備供債
    權人因停止執行所受損害之賠償，其數額應依標的物停止執
    行後，債權人未能即時受償或利用該標的物所受之損害額，
    或其因另供擔保強制執行所受之損害額定之，非以標的物之
    價值或其債權額為依據。最高法院91年度臺抗字第429號裁
    定為同一見解可供參考。
四、抗告人光大食品有限公司以其向原審提起第三人異議之訴為
    理由，聲請裁定停止臺灣臺南地方法院98年度司執字第3906
    2號執行事件之強制執行程序，經原審審究該強制執行案卷
    及相對人提起之100年度訴字第341號（100年補字第91號）
    第三人異議之訴事件卷宗後，認相對人之聲請停止強制執行
    ，非無理由，裁定相對人於供擔保後，上開強制執行程序，
    於前揭第三人異議之訴事件判決確定前應暫予停止，揆諸前
    開強制執行法第18條第2項之規定，自屬有據。
五、至兩造提起抗告指摘原法院酌定之擔保金額不當云云。經查
    抗告人臺南縣新化鎮農會於系爭執行事件，聲請強制執行之
    債權金額為9,200,000元，及自87年9月25日起至清償日止，
    按週年利率8.54%計算之利息，暨自88年1月19日起至清償日
    止，其逾期在6個月以內者，按上開利率10%，逾期超過6個
    月者，按上開利率20%計算之違約金，已經原審依職權調取
    系爭執行事件卷宗核閱屬實，復有民事強制執行聲請狀影本
    1份在卷足據；則抗告人臺南縣新化鎮農會主張之債權本金
    及以五年計算之利息違約金，已達13,914,080元（9,200,00
    0＋＜9,200,000×0.0854×5＞＋＜9,200,000×0.0854×0.
    2×5＞=13,914,080）。又審酌抗告人光大食品有限公司聲
    請停止執行之標的雖係系爭建號400號未為建物所有權第一
    次登記建物所為之強制執行程序，該標的之價額固約為2,19
    5,000元，但系爭建號400號未保存登記建物，係與其坐落之
    基地及該基地上之保存登記建物即台南市○○區○○段太子
    廟小段1542地號之土地及坐落其上建號4號之建物係合併拍
    賣，最低拍賣額為11,752,000元，有系爭土地建物第三次拍
    賣公告附卷可參。系爭未保存登記建物不宜單獨拍賣，其停
    止執行，勢必造成其基地及其上建物難以拍定，則債權人之
    全部債權均無法即時受償，則抗告人因停止強制執行可能遭
    受之損害，應為上開債權額無法即時受償之利息損失。另審
    酌抗告人光大食品有限公司提起之第三人異議之訴訴訟標的
    價額，業經承審法官核定為2,195,000元，有該訴訟原法院
    補費裁定在卷可憑，已逾150萬元，為得上訴第三審之訴訟
    事件，參考各級法院辦案期限實施要點規定：第一、二、三
    審通常程序審判案件之期限依序為1年4個月、2年、1年，共
    計為4年4個月，可資作為抗告人光大食品有限公司提起第三
    人異議之訴獲准停止執行而致抗告人臺南縣新化鎮農會延宕
    受償之受損期間。又抗告人臺南縣新化鎮農會之債權額雖達
    13,914,080元以上，但如前所述，該執行事件執行標的之價
    值約11,752,000元，抗告人臺南縣新化鎮農會倘能即時受償
    ，其金額僅為11,752,000元，自以此金額按法定年息5%予以
    計算，因停止執行延宕受償之受損期間，可能遭受之損害為
    2,546,267元（11,752,000×5%×4.3333=2,546,267元，元
    以下四捨五入），以此金額作為抗告人光大食品有限公司聲
    請停止執行如有不當所生損害之擔保，爰酌定抗告人光大食
    品有限公司所應提供之擔保金額為2,546,267元，以維兩造
    當事人之權益。
六、綜上所述，原法院以475,583元，作為擔保金，尚有未洽。
    ，抗告人臺南縣新化鎮農會抗告意旨予以指摘，為有理由，
    爰就擔保金額部分予以廢棄裁定如主文第二項所示。至抗告
    人光大食品有限公司指摘原裁定預供擔保之金額過低，為無
    理由，應予駁回。
七、據上論結，本件抗告人之抗告為有理由，光大食品有限公司
    之抗告為無理由，爰依強制執行法第30條之1、民事訴訟法
    第495條之1第1項、第449條第1項、第450條、第95條、第78
    條，裁定如主文。
中    華    民    國   100    年    6     月    28    日
                  民事第一庭    審判長法  官    丁振昌
                                      法  官    高明發
                                      法  官    李素靖
上為正本係照原本作成。
本裁定除以適用法規顯有錯誤為理由外，不得再抗告。如提出再
抗告，應於收受送達後10日內向本院提出再抗告狀（均須按他造
當事人之人數附繕本），並繳納再抗告費新台幣1千元。提起再
抗告應委任律師或具有律師資格之人之委任狀；委任有律師資格
者，另應附具律師資格證書及釋明委任人與受任人有民事訴訟法
第466條之1第1項但書或第2項（詳附註）所定關係之釋明文書影
本。
中    華    民    國   100    年    6     月    28    日
                                      書記官    李良倩
【附註】
民事訴訟法第495條之1第2項準用同法第466條之1第1、2項規定
：
(1)對於第二審判決上訴，上訴人應委任律師為訴訟代理人。但上
  訴人或其法定代理人具有律師資格者，不在此限。
(2)上訴人之配偶、三親等內之血親、二親等內之姻親，或上訴人
  為法人、中央或地方機關時，其所屬專任人員具有律師資格並
  經法院認為適當者，亦得為第三審訴訟代理人。
民事訴訟法第466條之2第1項：
  上訴人無資力委任訴訟代理人者，得依訴訟救助之規定，聲請
  第三審法院為之選任律師為其訴訟代理人。